【裁判字號】    99,交抗,2102
【裁判日期】    991126
【裁判案由】    違反道路交通管理處罰條例
【裁判全文】
臺灣高等法院交通事件裁定            99年度交抗字第2100號
抗  告  人
即受處分人  陳俊良
上列抗告人因違反道路交通管理處罰條例案件，不服臺灣士林地
方法院，中華民國99年10月11日所為裁定（99年度交聲字第1118
、1119號），提起抗告，本院裁定如下：
    主  文
抗告駁回。
    理  由
一、按禁止臨時停車線為紅色實線，用以指示禁止臨時停車路段
    ，其禁止時間為全日24小時，道路交通標誌標線號誌設置規
    則第169條第1項、第2項、第4項定有明文；又設有禁止臨時
    停車標誌、標線處所不得臨時停車；在禁止臨時停車處所不
    得停車，道路交通安全規則第111條第1項第3款、第112條第
    1項第1款定有明文；汽車（含機車）駕駛人在禁止臨時停車
    處所停車，處600元以上1,200元以下罰鍰；又汽車駕駛人有
    違規停車而駕駛人不在場之情形，當場不能或不宜攔截掣單
    舉發者，得對汽車所有人逕行舉發處罰，道路交通管理處罰
    條例第7條之2第1項第4款、第56條第1項第1款各有明定。
二、原裁定意旨略以：受處分人於民國99年7月9日下午16時49分
    許、20時25分許，將其所有之車牌號碼9G-0055號自用小客
    車，停放在臺北市○○區○○街22巷39號前（臨84巷處）劃
    設紅實線之禁止臨時停車處所，為警依法拍照採證後逕行舉
    發之事實，為受處分人所不否認，並有卷附採證照片可稽，
    堪認屬實。而本案二件裁決書之舉發時間相隔不到4小時，
    違規地點相同（舉發通知單雖有「社子街22巷39號」、「社
    子街84巷」之異，然實際上指涉同一地點），自得依道路交
    通管理處罰條例第85條之1第2款之規定連續舉發，原審以原
    處分機關依據首開道路交通管理處罰條例之規定，各裁處罰
    鍰新台幣9百元，並無不當，而駁回受處分人之異議，核無
    不合。
三、抗告意旨略以：受處分人因汽車電腦故障，汽車無法動作，
    而停於該處，且因停車處後方有固定停車之車輛，不會令其
    他人撞上，何須設置故障標誌，受處分人之座車為百萬名車
    ，若非真有問題不可能為逃避區區9百元而將之報廢。又不
    到4小時之內2次舉發是否違反平等原則，請還受處分人公道
    云云。經查：按汽車發生故障不能行駛，應即設法移置於無
    礙交通之處。該故障車輛在未移置前或移置後均應豎立車輛
    故障標誌。該標誌在行車時速40公里之路段，應豎立於車身
    後方5公尺至30公尺之路面上，在行車時速逾40公里之路段
    ，應豎立於車身後方30公尺至100公尺之路面上，交通擁擠
    之路段，應懸掛於車身之後部。車前適當位置得視需要設置
    ，車輛駛離現場時，應即拆除，道路交通安全規則第112條
    第1項第12款定有明文。依卷附舉發照片顯示，受處分人未
    於系爭車輛後方設置故障標誌，是否確有車輛故障情事，已
    非無疑，且若真如受處分人所稱因電腦故障，車輛完全無法
    動作，則何以系爭車輛仍能沿路邊妥適停好？顯見受處分人
    上開辯解，應屬事後卸責之詞，無從採信。而受處分人提出
    之行政院環保署廢機動車輛回收管制單，至多僅能證明系爭
    車輛事後已遭廢棄回收，尚難證明員警舉發當時之車輛狀況
    ，自無從為受處分人有利之證據。又按汽車駕駛人、汽車所
    有人、汽車買賣業或汽車修理業違反第56條第1項或第57條
    規定，經舉發後，不遵守交通勤務警察或依法令執行交通稽
    查任務人員責令改正者，得連續舉發之。第7條之2之逕行舉
    發案件有下列情形之一者，得連續舉發：二、逕行舉發汽車
    有第56條第1項或第57條規定之情形，而駕駛人、汽車所有
    人、汽車買賣業、汽車修理業不在場或未能將汽車移置每逾
    2小時，道路交通管理處罰條例第85條之1第2項第2款亦有明
    定。本件既為得連續舉發之違規行為，且前後開單告發時間
    亦已相距2小時以上，原舉發單位予以連續開單自屬有據，
    尚無違誤。是受處分人執上理由，指摘原裁定不當，均無理
    由，應予駁回。
四、據上論斷，應依道路交通案件處理辦法第26條、刑事訴訟法
    第412條，裁定如主文。
中    華    民    國    99    年    11    月    26    日
                  刑事第十二庭審判長法  官  蔡永昌
                                    法  官  蔡新毅
                                    法  官  蘇隆惠
以上正本證明與原本無異。
不得再抗告。
                                    書記官  楊妙恩
中    華    民    國    99    年    11    月    29    日

司法院資訊處製作；財團法人民間司法改革基金會備份。
